【裁判字號】    99,訴,640
【裁判日期】    990528
【裁判案由】    毒品危害防制條例
【裁判全文】
臺灣臺北地方法院刑事判決               99年度訴字第640號
公  訴  人  臺灣臺北地方法院檢察署檢察官
被      告  甲○○
上列被告因毒品危害防制條例案件，經檢察官提起公訴（99年度
毒偵字第1297號、99毒偵字第1298號），因被告於準備程序中就
被訴事實為有罪之陳述，經本院合議庭裁定由受命法官獨任進行
簡式審判程序，本院判決如下：
    主  文
甲○○施用第一級毒品，處有期徒刑捌月。又施用第二級毒品，
處有期徒刑伍月。應執行有期徒刑拾月。
    事  實
一、甲○○曾於民國97年間，因施用毒品案件，經臺灣板橋地方
    法院以97年度毒聲字第2619號裁定送觀察、勒戒後，認無繼
    續施用毒品之傾向，於98年4 月14日釋放出所，嗣由臺灣板
    橋地方法院檢察署檢察官以97年度毒偵字第8473號、98年度
    毒偵字第1482號為不起訴處分確定；另於99年間，因施用第
    一級毒品施用及第二級毒品等案件，經臺灣士林地方法院檢
    察署以99年度毒偵字第82號提起公訴，並由臺灣士林地方法
    院以99年度審簡字第348 號各判處有期徒刑6月、3月確定，
    並定應執行有期徒刑7 月確定，惟尚未執行（未構成累犯）
    。
二、詎甲○○仍不知戒絕毒癮，明知海洛因、甲基安非命業經公
    告列為毒品危害防制條例第2條第2項第1款、第2款之第一級
    、第二級毒品，不得非法持有、施用，仍未戒除施用毒品之
    習性，於上開觀察、勒戒釋放出所後5 年內，各基於施用第
    一級毒品海洛因之犯意，與其基於施用第二級毒品甲基安非
    他命之犯意，於99年1月7日晚間9 時許，在臺北縣板橋市○
    ○街49巷33號2 樓友人簡玉真住處內，以第一級毒品海洛因
    摻香菸點燃吸取煙霧之方式，施用第一級毒品海洛因1 次；
    另基於施用第二級毒品甲基安非他命之犯意，於同日晚間10
    時許，在上址住處，以將第二級毒品甲基安非他命置入玻璃
    球內燒烤吸食煙霧之方式，施用第二級毒品甲基安非他命1
    次。嗣於99年1月8日凌晨4 時27分許，為警在同上址執行搜
    索，經毒品列管人口甲○○同意後採集尿液送驗結果，其尿
    液中呈現毒品嗎啡、甲基安非他命陽性反應，始悉上情。
二、案經臺北市政府警察局萬華分局報告臺灣士林地方法院檢察
    署檢察官呈請臺灣高等法院檢察署檢察長令轉臺北地方法院
    檢察署檢察官偵查起訴。
    理  由
壹、程序方面
一、按除被告所犯為死刑、無期徒刑、最輕本刑為三年以上有期
    徒刑之罪或高等法院管轄第一審案件者外，於法院行準備程
    序進行中，被告先就被訴事實為有罪之陳述時，審判長得告
    知被告簡式審判程序之旨，並聽取當事人、代理人、辯護人
    及輔佐人之意見後，裁定進行簡式審判程序；又簡式審判程
    序之證據調查，不受刑事訴訟法第159 條第1 項、第161 條
    之2、 第161 條之3 、第163 條之1 及第164 條至第170 條
    規定之限制，刑事訴訟法第273 條之1 第1 項、第273 條之
    2 分別定有明文。
二、查被告甲○○所犯為死刑、無期徒刑、最輕本刑為三年以上
    有期徒刑以外之罪，且非高等法院管轄第一審之案件，其於
    準備程序就前揭被訴事實為有罪之陳述，經本院合議庭告知
    簡式審判程序之旨，並聽取當事人之意見後，認無不得或不
    宜改依簡式審判程序進行之處，爰依刑事訴訟法第273 條之
    1 第1 項，裁定由受命法官獨任進行簡式審判程序，合先敘
    明。
貳、實體方面
一、上揭事實，業據被告於警詢、偵訊及本院審理時均坦承不諱
    （見臺灣臺北地方法院檢察署99年度毒偵字第1297號偵查卷
    ，下稱偵1297號卷，第11頁至第17頁、第35頁至38頁；本院
    99 年度訴字第640號卷第14頁至第19頁），核與證人即在場
    另案被告黃貴頌於警詢及偵訊中證述情節相符（見偵1297號
    卷第4 至10頁、第40至44頁），互核與證人即在場另案被告
    簡玉真於警詢時證述：被告甲○○與黃貴頌於97年1月7日下
    午2 時許有幫伊搬家，至伊位於臺北縣板橋市○○街49巷33
    號2 樓之住處後，甲○○與黃貴頌有取用第一級毒品海洛因
    約0.02 公克及第二級毒品安非他命約0.2公克等語明確在卷
    （見臺灣士林地方法院檢察署99年度毒偵字第345 號偵查卷
    ，下稱偵345 號卷，第30至31頁）。又查，被告於上開時、
    地為警查獲後，經警採集其尿液送台灣尖端先進生技醫藥股
    份有限公司以氣象層析質普儀（GC/MS ）法進行鑑驗，結果
    呈嗎啡及甲基安非他命、安非他命等陽性反應，有經被告簽
    署確認之臺北市政府警察局偵辦毒品案件尿液檢體委驗單、
    台灣尖端先進生技醫藥股份有限公司於99年1 月20日出具之
    濫用藥物檢驗報告各1紙在卷足憑（見同上偵345號卷第34至
    36頁）。參以氣相層析質譜儀之方法作藥物及其代謝產物之
    定性及定量分析檢驗者，幾乎不會有偽陽性反應產生，亦即
    如尿液中未含有毒品之反應者，即不可能產生因藥物所引起
    之偽陽性反應（參照行政院衛生署管制藥品管理局92年7 月
    23日管檢字第0920005609號函意旨）。另海洛因經注射入人
    體後，約80% 於24小時內自尿中排出，一般而言，尿液中能
    否驗出嗎啡陽性反應與其投與量、投與途徑、採尿時間、個
    人體質及檢驗方法之靈敏度有關，國外曾有文獻報導注射6
    毫客之海洛因鹽酸鹽，其代謝物嗎啡之平均可檢出時限約為
    26小時（參照行政院衛生署藥物食品檢驗局（81）藥檢壹字
    第8114885號函）。又依文獻Clark's Isolation and Ident
    ifi cation ofDrugs第三版之記述：施用甲基安非他命後24
    小時內，約有施用劑量之百分之七十由尿中排出，經人體可
    代謝出甲基安非他命原態及其代謝物安非他命，依據Jonath
    an M.等人2002年文獻報導，以5名測試者於4週內分4次使用
    ，每次施用甲基安非他命20 mg劑量後，收集其尿液並以250
    ng /ml為閾值時，其最長檢出時間為96小時（參照行政院衛
    生署管制藥品管理局93年7月22日管檢字第0930006615 號函
    ），而施用安非他命後，總計約有施用劑量之90% 在3至4天
    內由尿液排出，其代物無甲基安非他命成分，故施用安非他
    命後，其尿液不致檢出甲基安非他命陽性反應；而施用甲基
    安非他命後，其尿液可檢出甲基安非他命和其代謝物安非他
    命成分，目前國內緝獲之白色結晶或粉末狀安非他命毒品，
    其成分多為甲基安非他命。（參照行政院衛生署管制藥品管
    理局93年11月2 日管檢字第0930010499號函）。綜上，被告
    之自白與事實相符，足堪採信。又被告前因施用毒品案件，
    經上開法院裁定送觀察、勒戒後，認無繼續施用毒品之傾向
    ，於98年4月14日釋放出所之事實，有臺灣高等法院被告前
    案紀錄表1 份在卷可佐，足徵被告確於上開觀察、勒戒執行
    完畢釋放出所後，5 年內再犯上揭毒品危害防制條例之罪，
    而事證明確，其有上開施用第一、二級毒品之犯行，洵堪認
    定。
二、查海洛因、甲基安非他命係毒品危害防制條例第2條第2項第
    1款、第2款所明定之第一、二級毒品，不得非法持有、施用
    。(一)核被告所為，係犯違反毒品危害防制條例第10條第1、2
    項之施用第一、二級毒品罪。(二)其施用第一、二級毒品前之
    持有毒品之低度行為，均應為施用之高度行為所吸收，不另
    論罪。(三)被告所犯上開二罪間，犯意各別，行為互殊，應予
    分論併罰。
三、玆審酌被告前曾因施用毒品案件，經施以上開觀察、勒戒釋
    放出所後，5 年內再犯本件上揭施用第一、二級毒品罪行，
    足見戒毒意志不堅，毒癮非淺，未能體悟施用毒品對自己、
    家人造成之傷害及社會之負擔，亦另有事實欄所示之施用毒
    品案件，並經臺灣士林地方法院判處上開有期徒刑，有臺灣
    高等法院被告前案紀錄表在卷可考，顯見被告猶未戒除施用
    毒品之惡習，其抗拒毒品之意志力較為薄弱，自屬可議，惟
    念其犯後坦承犯行，犯後態度良好，並有悔改決心，且施用
    毒品乃自戕行為，未對他人造成危害，及其施用次數、時間
    等一切情狀，爰分別量處如主文所示之刑，再合併定其應執
    行之刑，以鼓勵有戒毒決心之被告，及時醒悟並戒絕毒癮，
    用啟自新。
據上論斷，應依刑事訴訟法第273 條之1 第1 項、第299 條第1
項前段，毒品危害防制條例第10條第1 項、第2 項，刑法第11條
前段、第51條第5 款，判決如主文。
本件經檢察官陳國安到庭執行職務。
中    華    民    國    99    年    5     月    28    日
                  刑事第十九庭  法  官  施添寶
以上正本證明與原本無異。
如不服本判決，應於判決送達後10日內，向本院提出上訴狀。
                                書記官  陳弘文
中    華    民    國    99    年    5     月    28    日
附錄所犯法條
毒品危害防制條例第10條：
施用第一級毒品者，處六月以上五年以下有期徒刑。
施用第二級毒品者，處三年以下有期徒刑。

司法院資訊處製作；財團法人民間司法改革基金會備份。
